【裁判字號】    99,交易,155
【裁判日期】    991026
【裁判案由】    過失傷害
【裁判全文】
臺灣雲林地方法院刑事判決             99年度交易字第155號
公  訴  人  臺灣雲林地方法院檢察署檢察官
被      告  甲○○
上列被告因過失傷害案件，經檢察官提起公訴（99年度偵字第36
82號），被告於準備程序中對被訴之事實為有罪之陳述，經法官
告知簡式審判程序意旨，並聽取當事人之意見後，本院合議庭裁
定由受命法官獨任行簡式審判程序，判決如下：
      主      文
甲○○犯過失傷害罪，處有期徒刑貳月，如易科罰金，以新臺幣
壹仟元折算壹日。
      事實及理由
一、犯罪事實
    甲○○於民國99年3 月19日15時40分許，準備將其所有車牌
    號碼為3E-1678 號、停放於雲林縣北港鎮○○路101 號前（
    為台糖量販店）劃有單紅實線路段之自小客車，自前開路段
    駛出，本應注意由路旁起駛，應讓行進中車輛先行，而依當
    時天候晴、日間自然光線、路面乾燥無缺陷、無障礙物、且
    視距良好，並無不能注意之情事，竟疏未注意，於前開劃有
    單紅實線之路段貿然駛出，適有乙○○騎乘車牌號碼KA7-77
    6 號重型機車，沿雲林縣北港鎮○○路由北向南方向行駛，
    行經華南路101 號前，突見有甲○○前開自用小客車欲從路
    旁起駛，乙○○見狀緊急煞避，因而未碰撞甲○○駕駛之自
    小客車，惟亦因甲○○之車輛過於逼近，致乙○○操作煞避
    略有失當，人車瞬間倒地，乙○○因此受有右上正中門齒、
    側門齒、左上正中門齒、側門齒外傷性動搖、頭部外傷併臉
    部擦傷及撕裂傷（約2.5 公分）等傷害。甲○○肇事後留於
    現場，待警員前來處理時，當場承認為肇事人並靜候裁判。
二、認定犯罪事實所憑之證據及理由
  (一)、本件被告甲○○所犯之罪，係死刑、無期徒刑、最輕本刑
      為3 年以上有期徒刑以外之罪，其於準備程序就前揭被訴
      事實為有罪之陳述，經受命法官告知簡式審判程序之旨，
      並聽取其與公訴人之意見後，本院合議庭裁定，依刑事訴
      訟法第27 3條之1 規定，由受命法官獨任進行簡式審判程
      序，是本案之證據調查，依刑事訴訟法第273 條之2 規定
      ，不受同法第159 條第1 項、第161 條之2 、第161 條之
      3 、第163 條之1 及第164 條至第170 條規定之限制，合
      先敘明。
  (二)、訊據被告對上開事實坦承不諱，並有道路交通事故調查報
      告表（一）、道路交通事故調查報告表（二）、現場圖各
      1 份、中國醫藥大學北港附設醫院診字第0990301191號、
      第0000000000號斷證明書、現場照片5 張、臺灣省嘉雲區
      車輛行車事故鑑定委員會99年7 月9 日嘉雲鑑990420字第
      0995802464號鑑定意見書及自首情形紀錄表在卷可稽，且
      經告訴人乙○○指述甚詳，可認其自白與事實大致相符。
      按汽車駕駛人停車時，有下列情形之一者，處新臺幣六百
      元以上一千二百元以下罰鍰：在禁止臨時停車處所停車，
      行車前應注意之事項，依下列規定：起駛前應顯示方向燈
      ，注意前後左右有無障礙或車輛行人，並應讓行進中之車
      輛行人優先通行，分別為道路交通管理處罰條例第56條第
      1 項第1 款及道路交管安全規則第89條第1 項第6 款明文
      ，被告身為駕駛人，自負有上開注意義務，惟其先於不得
      臨時停車處停車，再於行車前並未應禮讓行進中之車輛，
      讓行進中車輛優先通行，衡諸當時情形，天候晴、日間自
      然光線、路面乾燥無缺陷、無障礙物、且視距良好，有道
      路交通事故調查報告表（一）為佐，則被告斯時並無不能
      注意之情事，復以被告事故發生時之情況，經臺灣省嘉雲
      區行車事故鑑定委員會研判，當被告駕駛之自小客車由路
      旁起駛時，倘告訴人並未採取煞車行為，而繼續直線前進
      ，勢必會撞擊被告之自小客車，被告實已妨礙告訴人騎乘
      該重型機車之路線，被告未讓行進中車輛先行，為肇事之
      主因，此有臺灣省嘉雲區車輛行車事故鑑定委員會99年7
      月9 日嘉雲鑑990420字第0995802464號鑑定意見書在卷可
      參，顯見被告疏未注意，當認有過失乙情甚明，另被告過
      失行為與告訴人所受傷間有相當因果關係，亦可認定。是
      本案被告過失傷害犯行明確，洵堪認定，應依法論科。
三、論罪科刑之理由
    核被告所為，係犯刑法第284 第1 項前段過失傷害罪，又被
    告於肇事後，偵查犯罪機關知悉犯人前，即向前來現場處理
    之員警表明為肇事人，此有雲林縣警察局道路交通事故肇事
    人自首情形紀錄表附卷可查，應依刑法第62條前段之規定減
    輕其刑。本院審酌：被告犯後坦承犯行，態度尚稱良好，惟
    自事故發生迄今，屢次與告訴人調解皆無法成立，對告訴人
    並未有彌補之舉動，難認被告已受有警惕，且被告先係違規
    停放車輛，復未禮讓行進中車輛由路旁駛出，顯見其駕車之
    方式甚為輕率，並導致告訴人受有前揭傷害，其行為所造成
    實害並未輕微，惟本件之所以無法成立和解之原因，在於賠
    償之金額無法洽攏，被告表明依其能力可以賠償3 萬元，無
    法達到告訴人要求之金額，然其事發後之調解程序都如期到
    庭，並非有意逃避責任，可見其尚有承擔自己錯誤之態度，
    若僅因金額上無法協調即科以重刑，無異變相藉由刑事手段
    迫使被告履行民事賠償，此並非刑事法院存立之目的，另以
    本件被告智識程度僅為初中肄業，家中務農，並從事生態養
    殖，年收入為十幾萬元，且本件事故發生時，被告所駕駛之
    車輛與告訴人之車輛並未生有碰撞，告訴人摔倒受傷，除被
    告輕忽之駕駛行為外，也囿於自身操控機車不當，亦屬肇事
    次因，及其他一切情狀，量處如主文所示之刑，並諭知易科
    罰金折算標準。
四、應適用之法律
  (一)、刑事訴訟法第273 條之1 第1 項、第299 條第1 項前段。
  (二)、刑法第284 條第1 項前段、第62條前段、第41條第1 項前
      段。
  (三)、刑法施行法第1 條之1第1項前段、第2項。
本案經檢察官朱啟仁到庭執行職務
中    華    民    國    99    年    10    月    26    日
                  刑事第一庭    法  官  王子榮
以上正本證明與原本無異。
如不服本判決應於收受送達後10日內向本院提出上訴書狀，並應
敘述具體理由；其未敘述上訴理由者，應於上訴期間屆滿後20日
內向本院補提理由書（均須按他造當事人之人數附繕本）「切勿
逕送上級法院」。告訴人或被害人如對於本判決不服者，應具備
理由請求檢察官上訴，其上訴期間之計算係以檢察官收受判決正
本之日期為準。
                                書記官  陳俊偉
中    華    民    國    99    年    10    月    26    日

司法院資訊處製作；財團法人民間司法改革基金會備份。
